臺灣桃園地方法院刑事判決
                                    111年度金訴字第250號
公  訴  人  臺灣桃園地方檢察署檢察官
被      告  陳炤和



上列被告因詐欺等案件，經檢察官提起公訴（111年度偵字第131
13號），本院判決如下：
    主  文
陳炤和犯三人以上共同詐欺取財罪，處有期徒刑壹年肆月。
扣案如附表編號㈢、㈥所示之物均沒收。
    事  實
一、陳炤和於民國111年3月12日20時許，經「劉兆洋」聯繫委請
    其提領款項，又於同年月14日13時許，在新北市三重區永安
    北路，經「劉兆洋」當場交付陽信商業銀行股份有限公司帳
    戶（帳號：000-000000000000號，下稱本案陽信帳戶）提款
    卡、中華郵政股份有限公司帳戶（帳號：000-000000000000
    00號，下稱本案郵局帳戶）提款卡、台新國際商業銀行股份
    有限公司帳戶（帳號：000-00000000000000號，下稱本案台
    新帳戶）提款卡各1張及供其提領款項聯絡所用之IPhone 6S
    行動電話（IMEI碼：000000000000000，下稱本案IPhone行
    動電話），依其智識及一般社會生活通常經驗，能預見現今
    詐欺案件猖獗，且詐欺集團多以人頭帳戶匯入詐欺犯罪所得
    ，並利用轉帳、提領、轉交等方式，致難以追查，而掩飾、
    隱匿詐欺犯罪所得去向，仍基於上開結果發生亦不違背其本
    意之三人以上共同詐欺取財及掩飾、隱匿詐欺犯罪所得去向
    而洗錢等不確定故意之犯意聯絡，為下列行為：
　㈠由詐欺集團某等不詳成員，先於111年3月13日17時20分許，
    分別佯裝為「東森會計部人員」及「兆豐商業銀行人員」，
    先後撥打電話向呂冠誼訛稱：因公司工程師疏漏，致資料外
    洩，因而遭盜刷55筆，需依指示匯款至第三方帳戶以保安全
    云云，致呂冠誼陷於錯誤，誤信該等詐欺集團成員所訛稱之
    內容為真，遂依指示於翌（14）日18時48分許、49分許，分
    別匯款4萬9,989元、3萬5,123元，至該等詐欺集團成員所掌
    控並指定之本案陽信帳戶。
　㈡該等詐欺集團成員另於111年3月14日18時34分前之某時許，
    以本案IPhone行動電話中之通訊軟體聯繫陳炤和，指示陳炤
    和依指示先提領本案郵局帳戶內之不明款項、再提領本案陽
    信帳戶內之款項；而陳炤和於接獲指示後，即於當（14）日
    18時34分前之某時許，攜帶本案郵局帳戶提款卡、本案陽信
    帳戶提款卡、本案台新帳戶提款卡、本案IPhone行動電話及
    其原持用之SAMSUNG行動電話（IMEI碼：000000000000000，
    下稱本案SAMSUNG行動電話），前往桃園市○○區○○路0段000
    號迴龍郵局前，並於當（14）日18時34分許、35分許，以本
    案郵局帳戶提款卡，在上址自動櫃員機，陸續提領本案郵局
    帳戶內之款項共10萬元。
　㈢適桃園市政府警察局龜山分局員警鍾進茂、鍾昀學於111年3
    月14日18時34分許，巡邏行經迴龍郵局前，因見陳炤和持續
    在上開自動櫃員機提款，且該處旁鄰詐欺提款熱點，而合理
    懷疑其有犯罪之嫌疑，遂在上開自動櫃員機後方人行道上等
    待，俟陳炤和提款後而欲離開時，上前詢問陳炤和提款情由
    並查證其身分，於詢問過程中見陳炤和持拿一疊千元鈔票現
    金，並經陳炤和先後自行交付本案郵局帳戶提款卡、本案陽
    信帳戶提款卡及本案台新帳戶提款卡與員警鍾進茂，其後因
    陳炤和口袋內之本案IPhone行動電話作響，陳炤和乃自行交
    付其口袋內之本案SAMSUNG行動電話與員警鍾進茂，嗣因本
    案IPhone行動電話持續作響，陳炤和方自行取出其口袋內之
    本案IPhone行動電話，然於持拿在手而未交付與員警鍾進茂
    時，員警鍾進茂未徵得陳炤和之同意，即伸手逕行拿取本案
    IPhone行動電話，並將本案IPhone行動電話交與員警鍾昀學
    ，而員警鍾昀學於取得本案IPhone行動電話後，亦未徵得陳
    炤和之同意，即以手觸碰滑動本案IPhone行動電話，觀看本
    案IPhone行動電話內之通訊軟體對話紀錄，嗣員警鍾進茂對
    陳炤和告以其所涉犯嫌及權利，表示將上銬逮捕，再由員警
    鍾昀學將陳炤和上銬，並在陳炤和口袋內搜得現金10萬元，
    因而扣得如附表編號㈠至㈥所示之上開現金10萬元、本案郵局
    帳戶提款卡、本案陽信帳戶提款卡、本案台新帳戶提款卡、
    本案SAMSUNG行動電話及本案IPhone行動電話，致尚未發生
    掩飾、隱匿詐欺犯罪所得去向之結果，而洗錢未遂。
二、案經呂冠誼訴由桃園市政府警察局龜山分局報告臺灣桃園地
    方檢察署檢察官偵查起訴。
    理  由
一、證據能力部分：
  ㈠按被告以外之人於審判外之陳述，雖不符刑事訴訟法第159條
    之1至第159條之4之規定，而經當事人於審判程序同意作為
    證據，法院審酌該言詞陳述或書面陳述作成時之情況，認為
    適當者，亦得為證據；當事人、代理人或辯護人於法院調查
    證據時，知有第159條第1項不得為證據之情形，而未於言詞
    辯論終結前聲明異議者，視為有前項之同意，刑事訴訟法第
    159條之5定有明文。本判決下列認定事實所引用之被告以外
    之人於審判外所為之供述證據（包含人證與文書證據），檢
    察官、被告陳炤和對於此部分之證據能力均未予爭執，且迄
    言詞辯論終結前亦未聲明異議（見金訴字卷，第68至69、12
    0至121、197至199頁），本院審酌上開證據資料製作時之情
    況，無違法、不當或顯不可信之狀況，認為以之作為證據為
    適當，均得作為證據。
  ㈡按除法律另有規定外，實施刑事訴訟程序之公務員因違背法
    定程序取得之證據，其有無證據能力之認定，應審酌人權保
    障及公共利益之均衡維護，刑事訴訟法第158條之4定有明文
    。查被告於本院審判中辯稱：警察是非法搜索，我在ATM領
    錢，領完錢轉過身後，兩個穿制服的警察就直接過來將手伸
    入我的口袋，把裡面的錢拿出來，扯破我的衣服，再把我壓
    制在地上；我轉過身來後，警察沒有對我問話，直接伸手進
    口袋，拿出口袋裡面的東西，扣押物都是警方違法搜索的證
    物，不能當作證據等語（見金訴字卷，第121至122頁）。是
    本案自應先就搜索程序之合法性及扣案物之證據能力等節予
    以論斷，說明如下：
　㊀所謂搜索，係以發現被告（犯罪嫌疑人）或犯罪證據或其他
    可得沒收之物為目的，而搜查被告（犯罪嫌疑人）或第三人
    之身體、物件、電磁紀錄及住宅或其他處所之強制處分。第
    按「搜索，應用搜索票。」「檢察官、檢察事務官、司法警
    察官或司法警察逮捕被告、犯罪嫌疑人或執行拘提、羈押時
    ，雖無搜索票，得逕行搜索其身體、隨身攜帶之物件、所使
    用之交通工具及其立即可觸及之處所。」「有左列情形之一
    者，檢察官、檢察事務官、司法警察官或司法警察，雖無搜
    索票，得逕行搜索住宅或其他處所：一、因逮捕被告、犯罪
    嫌疑人或執行拘提、羈押，有事實足認被告或犯罪嫌疑人確
    實在內者。二、因追躡現行犯或逮捕脫逃人，有事實足認現
    行犯或脫逃人確實在內者。三、有明顯事實足信為有人在內
    犯罪而情形急迫者。檢察官於偵查中確有相當理由認為情況
    急迫，非迅速搜索，二十四小時內證據有偽造、變造、湮滅
    或隱匿之虞者，得逕行搜索，或指揮檢察事務官、司法警察
    官或司法警察執行搜索，並層報檢察長。前二項搜索，由檢
    察官為之者，應於實施後三日內陳報該管法院；由檢察事務
    官、司法警察官或司法警察為之者，應於執行後三日內報告
    該管檢察署檢察官及法院。法院認為不應准許者，應於五日
    內撤銷之。第一項、第二項之搜索執行後未陳報該管法院或
    經法院撤銷者，審判時法院得宣告所扣得之物，不得作為證
    據。」「搜索，經受搜索人出於自願性同意者，得不使用搜
    索票。但執行人員應出示證件，並將其同意之意旨記載於筆
    錄。」刑事訴訟法第128條第1項、第130條、第131條及第13
    1條之1分別定有明文。經查：　　　
　  ⑴本案被告之查獲經過及扣案物之搜扣過程，如事實欄一㈢所
      載等情，業經本院於111年8月2日審判中當庭勘驗員警密
      錄器錄影畫面在案，此有本院當日審判筆錄暨所附勘驗擷
      取畫面在卷可稽（見金訴字卷，第190至194、205至214頁
      ），並有證人鍾昀學（即本案員警）於本院審判中之所證
      在案可佐（見金訴字卷，第195至197頁），復有現場監視
      器錄影擷取畫面及現場照片在卷可憑（見偵字卷，第49至
      50、181至190頁）。參以「警察於公共場所或合法進入之
      場所，得對於下列各款之人查證其身分：一、合理懷疑其
      有犯罪之嫌疑或有犯罪之虞者。」警察職權行使法第6條
      第1項第1款定有明文。是本案員警在迴龍郵局前之公共場
      所，因見被告持續在上開自動櫃員機提款，且該處旁鄰詐
      欺提款熱點，合理懷疑其有犯罪之嫌疑，遂在上開自動櫃
      員機後方人行道等待，俟被告提款後而欲離開時，上前詢
      問被告提款情由並查證其身分等作為，實屬依法有據。且
      本案員警於後續依法查證之過程中，係經被告先後自行交
      付本案郵局帳戶提款卡、本案陽信帳戶提款卡、本案台新
      帳戶提款卡及本案SAMSUNG行動電話，則被告於本院審判
      中辯稱：我在ATM領錢，領完錢轉過身後，兩個穿制服的
      警察就直接過來將手伸入我的口袋，把裡面的錢拿出來，
      扯破我的衣服，再把我壓制在地上；我轉過身來後，警察
      沒有對我問話，直接伸手進口袋，拿出口袋裡面的東西等
      語，核與事實不符，並不可採。
　　⑵惟員警鍾進茂於查證過程中未徵得被告之同意，即伸手逕
      行拿取本案IPhone行動電話，並將本案IPhone行動電話交
      與員警鍾昀學，而員警鍾昀學於取得本案IPhone行動電話
      後，亦未徵得被告之同意，即以手觸碰滑動本案IPhone行
      動電話，觀看本案IPhone行動電話內之通訊軟體對話紀錄
      等作為，實屬以發現犯罪證據為目的，而搜查被告電磁紀
      錄之搜索行為。又此等搜索行為，依本案卷證資料，並非
      依搜索票而為，且未徵得被告之同意，亦非於逮捕被告時
      之附帶搜索，復無因法定緊急事由而逕行搜索並嗣後依法
      陳報之情，是此部分之搜索行為，自屬違法。本院審酌行
      動電話內之通訊軟體對話紀錄，誠屬持用人之個人隱私，
      員警對此自當知之甚詳，又被告前經員警依法查證時，既
      已自行交付本案郵局帳戶提款卡、本案陽信帳戶提款卡、
      本案台新帳戶提款卡及本案SAMSUNG行動電話與員警，則
      此際員警對於本案IPhone行動電話亦當有先徵得被告同意
      後再予查看之可能，依當時情況，並非僅止於逕行搜索之
      一途，又無若不逕行搜索即將造成不可回覆之危險或實害
      之情形，況縱被告未予同意且因行動電話持續作響而認有
      法定緊急事由而逕行搜索之必要，亦當於逕行搜索後依法
      陳報法院，是員警此等違法搜索之行為，實難謂有何不得
      已之情形，倘允許使用因此所取得之證據，無異鼓勵偵查
      人員利用此等不當方法迴避法定程序，對於預防違法取得
      證據之偵查手段，實有不良之影響，又此等違法搜索查獲
      之證據，自當造成被告訴訟上防禦權不利益之結果，權衡
      上開各情，本院認本案員警違法搜索而直接取得之本案IP
      hone行動電話暨其內之通訊軟體對話紀錄，應為證據排除
      法則所禁止，無證據能力。
　　⑶至員警鍾進茂嗣對被告告以其所涉犯嫌及權利，表示將上
      銬逮捕，再由員警鍾昀學將被告上銬，並在被告口袋內搜
      得現金10萬元之搜索行為，雖依本案卷證資料，並非依搜
      索票而為，且未徵得被告之同意，然本案員警既係因被告
      持續在上開自動櫃員機提款，且該處旁鄰詐欺提款熱點，
      而被告又持有本案郵局帳戶提款卡、本案陽信帳戶提款卡
      、本案台新帳戶提款卡，並於為警查證之時，經員警發現
      其除持有本案SAMSUNG行動電話外，另持有持續作響之本
      案IPhone行動電話，則員警依此情境及其等詢問被告所獲
      訊息，認被告涉犯詐欺洗錢等罪嫌，且屬現行犯而予以逮
      捕等情，此有本院當日審判筆錄暨所附勘驗擷取畫面在卷
      可稽（見金訴字卷，第190至194、205至214頁），並有證
      人鍾昀學於本院審判中之所證在案可佐（見金訴字卷，第
      195至197頁），復有桃園市政府警察局龜山分局執行逮捕
      、拘禁告知本人（親友）通知書、現場監視器錄影擷取畫
      面及現場照片在卷可憑（見偵字卷，第46至48、49至50、
      181至190頁），則員警於逮捕被告時附帶搜索其口袋內之
      現金10萬元，核與刑事訴訟法第130條規定無違，尚無違
      背法定程序之情。
　㊁從而，本案員警嗣將附帶搜索所得之上開現金10萬元，及前
    經被告自行交付之本案郵局帳戶提款卡、本案陽信帳戶提款
    卡、本案台新帳戶提款卡及本案SAMSUNG行動電話等可為證
    據或得沒收之物依法扣押，並非違背法定程序而取得者，均
    得作為證據。至本案IPhone行動電話暨其內之通訊軟體對話
    紀錄，因係員警違法搜索而直接取得者，無證據能力。
  ㈢本判決下列認定事實所引用之其餘非供述證據，並無證據證
    明係公務員違背法定程序取得之證據，且與本案待證事實具
    有自然之關聯性，均得作為證據。
二、認定事實所憑之證據及理由：
  ㈠訊據被告固坦承有事實欄一㈠、㈡所載之客觀事實，及其為警
    扣得如附表編號㈠至㈥所示之物等情不諱，惟矢口否認涉有上
    揭犯行，辯稱：我不知道那是洗錢，我是幫「劉兆洋」去領
    錢，也不知道那是詐騙來的錢等語。經查：
　㊀被告有事實欄一㈠、㈡所載之客觀行為，業據被告於警詢、偵
    訊、本院訊問、準備程序及審判中所是認（見偵字卷，第9
    至28、121至123、205至207頁；金訴字卷，第39至43、65至
    71、119至122、197至200頁），並經證人呂冠誼（即告訴人
    ）於警詢時證述明確（見偵字卷，第79至81頁），復有本案
    郵局帳戶開戶資料暨交易明細、本案陽信帳戶開戶資料暨交
    易明細、本案台新帳戶開戶資料、現場監視器錄影擷取畫面
    及現場照片在卷可稽（見偵字卷，第49至50、152至153、16
    7至171、181至190、199頁），又有本案郵局帳戶提款卡、
    本案陽信帳戶提款卡、本案台新帳戶提款卡及本案SAMSUNG
    行動電話扣案可佐；而事實欄一㈢所載之事實，有本院111年
    8月2日審判筆錄暨所附勘驗擷取畫面在卷可稽（見金訴字卷
    ，第190至194、205至214頁），並有證人鍾昀學於本院審判
    中之所證在案可佐（見金訴字卷，第195至197頁），復有桃
    園市政府警察局龜山分局執行逮捕、拘禁告知本人（親友）
    通知書、桃園市政府警察局龜山分局扣押筆錄、扣押物品目
    錄表、扣押物品收據、現場監視器錄影擷取畫面及現場照片
    在卷可憑（見偵字卷，第39至43、46至48、49至50、181至1
    90頁），又有本案郵局帳戶提款卡、本案陽信帳戶提款卡、
    本案台新帳戶提款卡及本案SAMSUNG行動電話扣案可稽，是
    此部分之事實，首堪認定。
　㊁按刑法上之故意，分直接故意（確定故意）與間接故意（不
    確定故意），行為人對於構成犯罪之事實，明知並有意使其
    發生者，為直接故意，行為人對於構成犯罪之事實，預見其
    發生而其發生並不違背其本意者，為間接故意，此觀刑法第
    13條之規定甚明。再查：
　  ⑴金融帳戶乃個人理財工具，具強烈屬人性及隱私性，自以
      本人保管使用為原則，且依我國現狀，申設帳戶並無任何
      特殊限制，並可於不同金融機構申請數個帳戶使用，又金
      融機構眾多，自動櫃員機亦非難以覓得，一般人均可自由
      提領款項，是倘非欲為不法用途，或有密切或特殊信賴之
      關係，或因一時急需等例外之突發情由，任何人當無使用
      他人帳戶或委請他人代為提款之理。又近年來詐欺集團利
      用人頭帳戶詐騙他人財物並旋即提領、轉匯、轉交以逃避
      查緝之案件屢見不鮮，復廣為媒體報導並幾經政府宣傳，
      此當為具有正常智識者在一般社會生活中所應有之認識。
      況倘將款項隨意匯入他人帳戶內，將有遭人提領一空招致
      損失之風險，又若任意委請他人代為提款，亦將有遭人侵
      吞款項之可能，故若帳戶內之款項來源正當，實無將款項
      匯入他人帳戶再委請他人代為提領後交付與己之必要，是
      若遇刻意將款項匯入他人帳戶，再委託他人代為提領款項
      之情形，依一般人之社會生活經驗，即當心生合理懷疑所
      匯入之款項可能係詐欺所得等不法來源，且該等不法來源
      於提領、轉匯、轉交後，將難以追查而掩飾、隱匿去向。
　　⑵被告為70年生，有其個人戶籍資料查詢結果在卷可稽（見
      偵字卷，第29頁），自陳國中畢業、從事司機、送豬肉等
      工作（見偵字卷，第9頁：金訴字卷，第41頁），堪認其
      係智識正常且具有一定社會歷練之成年人。且被告於偵訊
      及本院準備程序時自承：我透過「劉兆洋」的女友認識「
      劉兆洋」，「劉兆洋」在檳榔攤跟我留Line；「劉兆洋」
      問我是不是缺錢，問我要不要幫忙辦一件事情，辦完會再
      給我錢，說是去提領博奕的現金本錢，我也不知道是什麼
      東西；「劉兆洋」警告我，領完錢不能逃跑，如果我吞了
      ，會有人去我家找我；為警查獲的3張提款卡是「劉兆洋
      」交給我的，帳戶是誰的我不知道，我也不知道是不是「
      劉兆洋」的，「劉兆洋」給我工作機聯絡我也覺得怪怪的
      ，但當時「劉兆洋」說他會傳訊息給我，就用這支工作機
      聯絡等語（見偵字卷，第122頁；金訴字卷，第66頁），
      是被告對其提領之款項款項可能係詐欺所得等不法來源，
      及該等款項於提領、轉交後，將難以追查而掩飾、隱匿去
      向乙情，自難諉為不知，詎仍為之，自堪認其主觀上具有
      詐欺取財及掩飾、隱匿詐欺犯罪所得去向而洗錢等不確定
      故意。況被告於提款後，經員警在場查證詢問其提款情由
      時，猶辯稱係經其母親委託代為提領薪水等情，有本院11
      1年8月2日審判筆錄暨所附勘驗擷取畫面在卷可稽（見金
      訴字卷，第190至194、205至214頁），益徵其主觀上具有
      詐欺取財及掩飾、隱匿詐欺犯罪所得去向而洗錢等不確定
      故意。
　　⑶本案詐欺等犯行之參與者，依被告所供及證人呂冠誼所證
      ，至少有被告、「劉兆洋」、「佯裝為東森會計部人員之
      人」、「佯裝為兆豐商業銀行人員之人」等人，而被告於
      本院審判中供稱其對於證人呂冠誼遭詐騙乙節不知情（見
      金訴字卷，第120頁），是縱認「劉兆洋」即為「佯裝為
      東森會計部人員之人」、「佯裝為兆豐商業銀行人員之人
      」之其中一人，本案現所知之參與者仍已達3人，此情核
      與一般詐欺集團取款犯罪之多人分工模式相符。參以現今
      詐欺集團之常見分工方式，通常先由詐欺集團機房成員以
      通訊軟體或電話詐騙被害人，於見被害人陷於錯誤而依指
      示匯款至指定帳戶或依指示攜帶財物至指定之地點後，即
      聯繫並指示取款人員將匯入款項提領或至現場向被害人收
      取財物，再由數人將財物層轉上繳詐欺集團核心成員，是
      本案共同犯罪之人，客觀上自顯已達3人以上。且被告於
      本院準備程序時供稱：「劉兆洋」跟我說他本人會來跟我
      收錢，一開始他說要派人來跟我收錢，但我跟他說不認識
      的人，到時候錢不見你又要找我，因為「劉兆洋」當時跟
      我說，如果錢不見，會找人來找我等語（見金訴字卷，第
      67頁）。是被告自當知悉本案除其與「劉兆洋」外，應尚
      有其他人員參與，足見被告依其參與本案流程之所知，其
      主觀上就本案犯行係由3人以上共同為之乙節，自難謂無
      認識，詎仍為之，自堪認其主觀上具有三人以上共同詐欺
      取財及掩飾、隱匿詐欺犯罪所得去向而洗錢等不確定故意
      。
　㈡綜上，本案事證明確，被告犯行堪以認定，應依法論科。
三、論罪科刑：
　㈠按詐欺取財罪係以意圖為自己不法之所有，以詐術使人將本
    人或第三人之物交付，為其構成要件，是詐欺罪既遂與未遂
    之區別，應以他人已否為物之交付而定，倘行為人已將他人
    財物移歸自己實力支配之下，即應成立詐欺既遂罪；而詐欺
    集團用以供被害人匯款或轉帳之人頭帳戶之存摺、提款卡等
    物，既在有犯意連絡之行為人及共犯手中，於被害人匯款至
    犯罪行為人所掌控之人頭帳戶後，犯罪行為人實際上已處於
    得隨時領款之狀態，即犯罪行為人就被害人匯入或轉帳之款
    項顯有管領能力，自屬既遂（最高法院109年度台上字第535
    6號、107年度台上字第1714號及臺灣高等法院110年度上訴
    字第2392號判決意旨參照）。至倘犯罪行為人（詐欺車手）
    於提領時經警當場查獲，因尚未發生掩飾、隱匿詐欺犯罪所
    得去向之結果，則屬洗錢行為未遂（最高法院110年度台上
    大字第1797號裁定、臺灣高等法院111年度上訴字第734號判
    決意旨參照）。
　㈡是核被告所為，係犯刑法第339條之4第1項第2款之三人以上
    共同詐欺取財罪、洗錢防制法第14條第2項、第1項之一般洗
    錢未遂罪。而公訴意旨認被告所為涉犯洗錢防制法第14條第
    1項之洗錢罪，容有所誤，惟此部分僅涉及行為態樣既未遂
    之分，尚不生變更起訴法條之問題，併此說明。
　㊀被告與「劉兆洋」及其他詐欺集團成員，就上開犯行，有犯
    意聯絡及行為分擔，為共同正犯。
　㊁被告以一行為，觸犯三人以上共同詐欺取財罪、一般洗錢未
    遂罪等罪名，為想像競合犯，依刑法第55條前段規定，從一
    重即刑法第339條之4第1項第2款之三人以上共同詐欺取財罪
    處斷。而公訴意旨認應從一重依洗錢罪處斷，容有所誤，附
    此敘明。
　㈢爰以行為人之責任為基礎，審酌被告正值青年、心智健全，
    當能判斷其所為係侵害他人財產權之犯罪，極可能致被害人
    之積蓄化為烏有，並使被害人及警方難以追查，竟為本案犯
    行，實有不該，又其犯後雖承認客觀行為，然未坦承犯行，
    並辯稱如前，是其犯後態度難謂良好；惟兼衡被告於本案整
    體犯罪流程中所位居之角色，係擔任負責收取詐欺款項之取
    款人員，並非居於本案詐欺取財等犯行之主導地位，復審酌
    其本案之犯罪動機、目的、手段、所生損害，及其自陳國中
    畢業、從事司機、送豬肉等工作、家庭經濟狀況勉持（見偵
    字卷，第9頁：金訴字卷，第41頁），暨其素行所彰顯之品
    行（參見卷附臺灣高等法院被告前案紀錄表）等一切情狀，
    量處如主文所示之刑，以示懲儆。
　㈣至公訴意旨固以「被告於108年間因公共危險案件，經臺灣桃
    園地方法院以109年度審簡字第504號判決處有期徒刑3月確
    定，於110年3月24日易科罰金執行完畢」，認其於徒刑執行
    完畢5年內，故意再犯本件有期徒刑以上之罪，為累犯，應
    依刑法第47條第1項規定及司法院釋字第775號解釋意旨，加
    重其刑。然查公訴意旨所指上開前案實係違反毒品危害防制
    條例之施用毒品罪，核非公共危險案件，是公訴意旨所指已
    有所誤，且上開前案與本案之犯罪型態不同，犯罪之動機、
    手段均屬有間，參酌司法院大法官釋字第775號解釋意旨，
    本院認尚無依刑法第47條第1項規定加重其刑之必要，爰不
    依此加重其刑。惟前案紀錄既屬刑法第57條第5款所定「犯
    罪行為人之品行」之科刑輕重審酌事項，業經本院衡酌如上
    ，附此敘明。
四、沒收與否之說明：
　㈠犯罪所得：公訴意旨雖聲請沒收本案未扣案之犯罪所得，然
    並未指明犯罪所得為何，且本案查無積極證據足認被告有因
    本案分得不法利得，自無從為沒收之宣告。
  ㈡供犯罪所用之物：
　㊀扣案如附表編號㈢所示之本案陽信帳戶提款卡，為供被告本案
    犯罪所用之物，經「劉兆洋」交付後已為被告持有而屬於被
    告，爰依刑法第38條第2項前段之規定，宣告沒收。
　㊁扣案如附表編號㈥所示之本案IPhone行動電話，雖無證據能力
    而不得作為判斷本案事實之依據，然因沒收為獨立於刑罰及
    保安處分以外之法律效果，沒收犯罪行為人所有供犯罪所用
    、犯罪預備之物或犯罪所生之物，乃係藉由剝奪其所有以預
    防並遏止犯罪，非屬刑罰，本不適用嚴格證明法則，自由證
    明已足，而本案依卷附其他事證，既足認被告有以本案IPho
    ne行動電話作為其犯行之所用，為供被告本案犯罪所用之物
    ，且經「劉兆洋」交付後已為被告持有而屬於被告，爰依刑
    法第38條第2項前段之規定，宣告沒收。
　㈢其餘扣案物：
　㊀扣案如附表編號㈠、㈡、㈣、㈤所示之現金10萬元、本案郵局帳
    戶提款卡、本案台新帳戶提款卡及本案SAMSUNG行動電話，
    無積極證據證明為本案之犯罪所得或供犯罪所用之物，爰均
    不予宣告沒收。
　㊁又上述其中扣案如附表編號㈠、㈡、㈣所示之現金10萬元、本案
    郵局帳戶提款卡及本案台新帳戶提款卡，因可能係被告另犯
    詐欺取財等犯行之犯罪不法所得及重要證據，為保全該等證
    據及日後可能之沒收程序，雖於本案不予宣告沒收，然亦不
    得逕行發還被告（臺灣高等法院107年度上訴字第1724號判
    決意旨參照），此部分自允宜由檢察官另行偵查後，再為適
    法之處置，末此敘明。
據上論斷，應依刑事訴訟法第299條第1項前段，判決如主文。
本案經檢察官徐明光提起公訴，檢察官施韋銘到庭執行職務。
中　　華　　民　　國　　111 　年　　8 　　月　　23　　日
                  刑事第十一庭  審判長法  官  潘政宏
                                      法  官  蔡旻穎
                                      法  官  翁健剛
以上正本證明與原本無異。
如不服本判決應於收受判決後20日內向本院提出上訴書狀，並應
敘述具體理由。其未敘述上訴理由者，應於上訴期間屆滿後20日
內向本院補提理由書(均須按他造當事人之人數附繕本)「切勿逕
送上級法院」。 
　　　　　　　　　　　　　　　        書記官　鄭雨涵
中　　華　　民　　國　　111 　年　　8 　　月　　23　　日
中華民國刑法第339條之4
犯第339條詐欺罪而有下列情形之一者，處1年以上7年以下有期
徒刑，得併科1百萬元以下罰金：
一、冒用政府機關或公務員名義犯之。
二、三人以上共同犯之。
三、以廣播電視、電子通訊、網際網路或其他媒體等傳播工具，
    對公眾散布而犯之。
前項之未遂犯罰之。
洗錢防制法第2條
本法所稱洗錢，指下列行為：
一、意圖掩飾或隱匿特定犯罪所得來源，或使他人逃避刑事追訴
    ，而移轉或變更特定犯罪所得。
二、掩飾或隱匿特定犯罪所得之本質、來源、去向、所在、所有
    權、處分權或其他權益者。
三、收受、持有或使用他人之特定犯罪所得。
洗錢防制法第14條
有第二條各款所列洗錢行為者，處7年以下有期徒刑，併科新臺
幣5百萬元以下罰金。
前項之未遂犯罰之。
前二項情形，不得科以超過其特定犯罪所定最重本刑之刑。
附表：   
編號 扣案物名稱 數量 ㈠ 現金 10萬元 ㈡ 本案郵局帳戶提款卡 1張 ㈢ 本案陽信帳戶提款卡 1張 ㈣ 本案台新帳戶提款卡 1張 ㈤ 本案SAMSUNG行動電話 1支 ㈥ 本案IPhone行動電話 1支